dictsource/da_rules
// sten = "stone"
gravst) en         ?en
nyrest) en         ?en
bautast) en        ?en
 brost) en         ?en
byggest) en        ?en
drypst) en         ?en
 dækst) en         ?en
fedtst) en         ?en
flintest) en       ?en
flintst) en        ?en
galdest) en        ?en
grundst) en        ?en
 gråst) en         ?en
hinkest) en        ?en
hjørnest) en (+    ?en
 holst) en         ?en
kalkst) en         ?en
kampest) en        ?en
kantst) en         ?en
kedelst) en        ?en
kværnst) en        ?en
kvaderst) en       ?en
 limst) en         ?en
marmorst) en       ?en
meteorst) en       ?en
mindest) en        ?en
molerst) en        ?en
munkest) en        ?en
 murst) en         ?en
møllest) en        ?en
månest) en         ?en
pimpst) en         ?en
prøvest) en        ?en
rendest) en        ?en
ranglest) en       ?en
rhinst) en         ?en
meterst) en        ?en       //  kilometersten
rokkest) en        ?en
rullest) en        ?en
runest) en         ?en
sandst) en         ?en
skorst) en         ?en
slibest) en        ?en
smutst) en         ?en
slutst) en         ?en
smykkest) en       ?en
 småst) en         ?en
sveskest) en       ?en
 tagst) en         ?en
tandst) en         ?en
teglst) en         ?en
trappest) en       ?en
trædest) en        ?en
 tufst) en         ?en
tungst) en         ?en
 vinst) en         ?en
ædelst) en         ?en
 øjest) en         ?en
    st) en (gulv   ?en       //
    tj) en (st     ?En       // fortjenstmedalje
     m) en (s+     ?En       // menstruation
     g) en (st     ?En       // genstand
     g) en (sk     ?En       // genskabe
     t) en (å      @-n       // TEST - femtenårig
    st) en (A      ?en       // stenograf
 småst) en         ?en       //
eksist) en (s      '?En      // eksistens
_resid) en (s      '?En      // residens
 resid) en (s      ?En       // residens
_acetyl) en        '?en      //
   mæc) en         '?en      //
_influ) en (za     '?En      //
skizofr) en        '?En      //
   til) end (ebr   '?En      // tilendebringe
_en_syr) en        '?en      // problem with "syren" = "the acid"
   syr) en (en_    '?en      // syrenen
   syr) en (er_    '?en      // syrener

     s) en (sib    ?AN       // sensibel
  _rev) en (che    '?AN      // stressed
   rev) en (che    ?AN       // not stressed after a syllable

// $alt words with final -ent in da_list - stressed e
     &) ent (_$p_alt+++ '?Ent // student
     &) ent (en$p_alt++ '?Ent // studenten
     &) ent (er$p_alt++ '?Ent // studenter
   &es) ent ($p_alt+ '?AN    // present (gift)
   &cc) ent ($p_alt+++ '?AN  // accent
    &r) ent ($p_alt+++ ''?&#nt // omtrent, konkurrent
     &) ent (ur$p_alt+ ?ent' // agentur - stressed u
     &) ent (alsk$p_alt+ ?Ent' // + "alsk" - stressed a - orientalsk
// exceptions
   acc) ent (+     ?AN       //
   _ev) ent (A++   @-nt      // eventyr, eventuel
     v) enti (on+  ?EnSj     // konvention
        engros     ?ANgr'?o  // engroshandler
// $alt words with final -enser in da_list - stressed e
     &) enser ($p_alt ''?Ens?V // palæstinenser
    &p) enser (_$p_alt ?Ens'?er // kompenser
     &) enser (e$p_alt ?Ens'?er // kondensere
    &g) ense ($p_alt g''?Ens?V //  ålborgenser

   // $alt words with final -ens in da_list - stressed e
     @) ens (_$p_alt+ '?Ens  // frekvens
     @) ens (e$p_alt+ '?Ens  // frekvenser
    @r) ens ($p_alt+ '?&#ns  // kohærens
    kv) ens        ?Ens      // inkonsekvens

// $alt words with final -ence in da_list - stressed e
     &) ence ($p_alt ''?ANs-@ // kadence
     &) ence (r$p_alt ''?ANs?V // referencer
  emin) ence ($p_alt '?Ens-@ // exception
excell) ence ($p_alt '?Ens-@ // exception

// common affix -ender
     @) ender (_   @-n?V     // anliggender, foretagender
    &r) ender (_   ?An?V     // røvrender
  _kal) ender      '?En?V    //
  bart) ender      ?End?V    //
     k) end (++++  ?En       // genkender
tiltrækk) ende (+  @-n@-
    @s) ender (+   ?En?V     // afsender

.group er
     C) er (_      ?V        // final "er": V after consonant - handler- TEST
     C) eri (_+    ?VR'i     // final -eri maleri, maseri
     C) eri (et_+  ?VR'?i    // final -eri maleriet, maseriet, majeriet
    _p) er (_      Er        // per
     t) er (et_    ?V        // final "er": V after t - centeret
højest) eret       @-r&#t
     r) ere (_     ?V?V      // general rule: plural ending - murere
 relat) ere        ?e?V      // arbejdsrelaeret
  oper) ere        ?EV       // hasteoperere
diskut) ere        ?e?V      // omdiskuteret

// -ri words in da_list preceeded by e: stressed i
     @) eri ($p_alt++ ?Vr'?i // røveri, bedrageri
     @) eri (sk$p_alt =?Vr?i // røverisk, bedragerisk
infant) eri ($p_alt @-r''?i  // infanteri
  vask) eri ($p_alt @-r''?i  // vaskeriet
    st) eri (sk$p_alt 'eri   // hysterisk
  @røv) eri        ?Vr?i     // bankrøveri

// noun suffix -er (perler - pearls), -ers (perlers - pearls') -erne (perlerne - the pearls), -ernes (perlernes - the pearls')
// Also verb suffix (hun elsker - she loves) - not to mention Peter
// NB suffix takes away the stres from "italiener/italienere" and since
// it isn't possible to mark the rule "not for $alt words" -er and -ere a not suffixes any more.
     @) er (_N     ?V_!      // elsker
     @) ere (_+    ?V%?V     // elskere
     @) eres (_    ?V%?Vs    // elskeres
     @) eren (_    V:%Vn     // elskeren
     @) erens (_   ?Vr%?Vns  // elskerens
     @) ers (_     ?Vs       // elskers
     @) erne (_+++++ ?Vn@-   // elskerne
     @) ernes (_   ?Vn@-s    // elskernes
     @) erste (_   ?Vsd@-    // midterste
     @) ert (_     ?Vd       // lummert, slubbert
     @) ert (s_    ?Vt       // Alberts
 slamb) ert        ?Vd       // slamberter
     @) er (sC     ?V        // Petersborg, tiggerske - TEST
     f) ers (k     ?Ers      // dåseferskner
     @) ers (tat   ?Ers      // skadeserstatning
@produc) ere       ?e?V      // masseproducere
@pension) ere      ?e?V      // førtidspensionere
     @) eret       ?Vr?VD    (_ // kammeret

fotograf) er (_os_ ''?er
fotograf) er (_dem_ ''?er
fotograf) er (_deres_ ''?er
  wien) er         ?V        // wienerbrød
   rac) er (@      ?V        // racerkører
 strøm) er (@      ?V        // strømerbil
 spejd) er         ?V        // spejderuniform
    od) er         ?V        // moderinstinkt
   hyp) er (@      ?V        // hyperaktiv
    æd) er (@      ?V        // læderindtræk
  træn) er         ?V        // trænerkomite
  hunn) er         ?V        // hunnerkongen
 schæf) er (@      ?V        // schæferhund
   sau) er (@      ?V        // dinosauerguf
    yd) er (@+     ?V        // yderligere, forbrydere, ydermere
 yderm) ere        eR?V
sortep) er         ?er       //
  rødl) er         ?er
vigtigp) er        ?er       //
   beh) er (sk     ?Er       // beherske
   rev) er (s      '?Er      // jakkerevers
    _t) er (_      ?er       // "de ter sig underligt"
     g) er (_++    ?V        // våger, læger [l'EjV]
    _g) er (ta+    ?Er       // Gerta
   stj) er (t      ?Er       // rødstjert
  xavi) er         '?e       // name
   gys) er         ?V        // gyserafdeling
   lys) er (ød     @-R       // lyserød
  dans) er         ?V        // danserinde
   rom) er         ?V        // romertal
genfotograf) er (e ?er       // røntgenfotografere
  fing) erne (m    ?Vn?E     // fingernem
    @d) erne (++   ?Vn-@     // let the nd rule kick in - inderne
     g) er (n++    Er        // gerning
  reag) ere (_     ?e?V      // overreagere
 _reag) ere (_     '?e?V     // reagere
  vurd) ere (_     ?e?V      // overvurdere
    tr) ere (++    ?E?V      // indregistrere
@dramatis) ere     ?e?V      // overdramatisere
_overs) er         ?er       //
    fj) er (_      ?er       // falkefjer
    ov) ere (ns++  ?V'?e     // uoverensstemmelse, overens - stressed
     g) er (+      ?V        // unger, borgerkrig
     g) er (t      ?er       // Gert/Gerd
     g) er (rig    ?Er       // gerrig
     g) er (da     ?Er       // name
     g) er (harK   ?Er       // Gerhard, Gerhart
     g) er (e+     e?V       // overreagerede, omarrangere
   sug) er (e      ?V        // blodsugere
  læng) ere        V?V       //
  borg) er (e      ?V        //
     g) er (ani    ?er       // geranium
     g) er (mans   ?er       // germansk
 aflev) ere        ?e?V      // aflevere
   umm) er (et     ?V        // nummeret
  nysg) er (ri     ?er       // nysgerrig
revolv) er (+      ?V        //
   int) er (@      ?V        // interaktiv
 smugl) er         ?V        // smuglergods
 smugl) ere        V?V       // smuglere
  _int) er (n_++   '?Er      // intern
  _int) er (ne_+++++ '?Er    // interne
   int) erne (t+   ?Vn?E     //
//  skid) er         Vr        //
  ønst) er (+      ?V        // mønsterelev
@minist) er (i     ?er       // ministerium
  @not) ere        ?eV       // børsnoteret
  @ast) er (i      -@R'      // madkasteri
    st) er (eo     ?er       // stereoanlæg
    st) er (ol     ?Er       // kolesterol
    st) er (ling   ?er       // sterling
   ist) er         ?V        // minister - TEST
     s) ervicemindet WvismAjnd@-D
kundes) ervice     Wv?is     //
     s) er (vicen  W         //
     v) ernon (++  Wn@-n     // name
     t) er (ap+    ?er       // synsterapeut
   met) er (+      ?V        // materantal
  dent) er         ?V        // studentereksamen
  _all) er         ?V        // allersidst
  pill) er         ?V        // spiller, piller
  brus) er         ?V        // bruseranvendelse
   eft) er (@      ?V        // efteruddanne
     s) er (v+     ?Er       // reservat, servo
     s) ervice (fag Wv?is    // servicefag
     s) ervice (med Wv?is    // servicemedarbejder
     s) ervice (sektor Wv?is // servicesektor
     s) ervice (station Wv?is // servicestation
     s) ervice (ydelse Wv?is // serviceydelse
     s) ervice (eftersyn+ 'Wv?is // serviceeftersyn
     s) er (t+     ?Er       // dessertere
 _kons) er (vativ  '?Er      // stressed
 _præs) er (vativ  '?Er      //
 _kons) er (ves    '?Er      // stressed
  @bas) ere        ?e?V      // behovbaseret
    tn) er         ?V        // partnerskab
   all) er (g      ?er       // allergisk
     j) er (n+++++++ ?E3-    // jern, stjerne
  talj) er (K+++++ ?V        // detaljer
medalj) er (+++    ?V
 trulj) er (n+++   ?V        // patruljerne
  linj) er (+++    ?V        // telefonlinjer
   lej) er         ?V        // sygeplejerske
  bunk) er         ?V        // not a -er suffix
alexand) er        =d?V      // Alexander
report) er (+      ?V        // not a suffix
 scept) er         ?V        // scepteret
 kvart) er         ?er       // nabokvarter
_kvart) er         '?er      // kvarter, kvarterarrest
   fin) er         ?er       // krydsfiner
  _fin) er         '?er      // finerplade
delfin) er         ?V        //
_karakt) er        '?er      // karakter
  mort) er         '?er      // morterild
karakt) er         ?er       // topkarakter
 _klav) er (++     '?er      // stressed
_kaval) er         '?er      // stressed
 _tall) er (k      '?Er      // tallerken
_perif) er         '?er      // stressed
 perif) er         ?er       // not stressed after a syllable
  klav) er (++     ?er       // after a syllable - værtshusklaver
 _univ) er (s+     '?Er      // stressed
  univ) er         ?Er       // after a syllable - skoleunivers
 flatt) er (ende   '?er      //
 _rivi) er (a      '?er      // stressed
  pass) er (sed    '?er      // passersedlen
  park) er (_bil   '?er      // "parker bilen" verb, not noun = "parks"
  pass) er (_gaden '?er      //
   _sn) er (_      ?er       // "det sner" - "it snows"
    up) er (C      ?V        // superfølsom
    @d) er (C      ?V        // hæderlig - TOO BROAD?
   Amm) er (C      ?V        // sommerhilsen, tømmerflåde
   mur) er (C      ?V        // frimurerloge
  komm) er (ciel   ?er       //
   &nf) eren (c    @-rAN     // konference, konferencier
   &nf) er (er@    @-r       // konferere
   vid) ere        VV        // viderekomne
